Minutes et répertoires du notaire Louis André COTTENET, 4 mars 1897 - 15 avril 1929 (étude XXII)
Archives nationales
- Minutes de Louis André COTTENET, 4 mars 1897 - 12 avril 1929; MC/ET/XXII/736 - MC/ET/XXII/1195
  - Minutes. 1912, septembre, septembre 1912; MC/ET/XXII/931
    - Cession d'actions de la société "La Géla" par M. Duprez aux consorts Blanc., 16 septembre 1912; MC/ET/XXII/931
    - Réitération d'apport de brevet par M. Janvier au profit de la société "Marcel Janvier et Cie"., 18 septembre 1912; MC/ET/XXII/931
    - Vente par M. et Mme Dubois et M. et Mme Vaidis à la veuve Gervais., 19 septembre 1912 - 26 novembre 1913; MC/ET/XXII/931
      Acte à la suite du 26 novembre 1913 (quittance).
    - Obligation par la veuve Gervais au profit de M. Vasseur., 19 septembre 1912 - 14 octobre 1913; MC/ET/XXII/931
      Acte à la suite du 14 octobre 1913 (mainlevée par M. Vasseur).
    - Procuration par Mlle Pichot à M. Pichot., 23 septembre 1912; MC/ET/XXII/931
    - Procuration par Marie Pichot à M. Pichot., 23 septembre 1912; MC/ET/XXII/931
    - Quittance par Gustave Montier et autres à M. Testet., 26 septembre 1912 - 19 juin 1913; MC/ET/XXII/931
      Actes à la suite jusqu'au 19 juin 1913.
    - Obligation par la veuve Cahen au profit de la veuve Rimbault., 26 septembre 1912 - 11 juin 1921; MC/ET/XXII/931
      Actes à la suite du 11 juin 1921 (mainlevée définitive).
    - Inventaire après décès de M. Denis., 26 septembre 1912; MC/ET/XXII/931
    - Notoriété après décès de M. Veyret., 27 septembre 1912; MC/ET/XXII/931
    - Inventaire après décès de Mme Machecourt., 28 septembre 1912; MC/ET/XXII/931
    - Contrat de mariage entre M. Bouzanquet et Mlle Tardu., 30 septembre - 24 octobre 1912; MC/ET/XXII/931
      Acte à la suite du 24 octobre (dépôt d'acte de mariage).
    - Dépôt de décharge de mandat donné par M. et Mme Servigny à M. Briant., 30 septembre 1912; MC/ET/XXII/931
    - Vente par la "Société générale immobilière et d'entretien" à M. Tucoulat., 30 septembre 1912; MC/ET/XXII/931
    - Prêt conditionnel par le Crédit foncier de France à Mme Lerecouvreux., 30 septembre - 4 novembre 1912; MC/ET/XXII/931
  - Minutes. 1912, octobre, octobre 1912; MC/ET/XXII/932
    - Bail par la veuve Cahen à M. Touzet., 1er octobre 1912 - 24 avril 1919; MC/ET/XXII/932
      Acte à la suite du 24 avril 1919 (bail additionnel et prorogation).
    - Mainlevée par M. Robert au profit de M. et Mme Raymond., 1er octobre 1912; MC/ET/XXII/932
    - Obligation par M. et Mme Zaneboni au profit de M. Philippot., 2 octobre 1912 - 20 mars 1918; MC/ET/XXII/932
      Acte à la suite du 20 mars 1918 (prorogation de délai).
    - Procuration par la "Société matières tannantes et colorantes" à M. Calderon., 2 octobre 1912; MC/ET/XXII/932
    - Vente par la "Société générale immobilière et d'entretien" à M. Chaux., 3 octobre 1912; MC/ET/XXII/932
    - Notoriété après décès de M. Guillard., 3 octobre 1912; MC/ET/XXII/932
    - Inventaire après décès de M. Séclin., 4 octobre 1912; MC/ET/XXII/932
    - Inventaire après décès de M. Caignard., 5 octobre 1912; MC/ET/XXII/932
    - Mainlevée par MM. "Lacoste frères et Gillot" et autres au profit de M. et Mme Chambrand., 5 octobre 1912; MC/ET/XXII/932
    - Vente par M.et Mme Philippot à M. Besset., 5 octobre 1912; MC/ET/XXII/932
    - Ouverture de crédit par la société "Lacoste frères et Gillot" à la société "L. Mathé et Cie" et cautionnement par M. Camus., 7 octobre 1912 - 25 avril 1925; MC/ET/XXII/932
      Actes à la suite jusqu'au 25 avril 1925.
    - Bail avec promesse de vente par M. et Mme Jules Montier à M. et Mme Burgat-Charvillon., 7 octobre 1912 - 5 avril 1913; MC/ET/XXII/932
      Acte à la suite du 5 avril 1913 (modification de bail).
    - Vente par M. et Mme May à M. Navoizat., 8 octobre 1912; MC/ET/XXII/932
    - Procuration par M. et Mme Thoumieux à M. Denardou., 9 octobre 1912; MC/ET/XXII/932
    - Cession par la société "Flakes limited" à la société "Flakes aktieselskab"., 9 octobre 1912; MC/ET/XXII/932
    - Procuration par Mme Bardet à M. Latapie., 10 octobre 1912; MC/ET/XXII/932
    - Contrat de mariage entre M. Giffo et Mlle Crucifix., 10 octobre - 21 novembre 1912; MC/ET/XXII/932
      Acte à la suite du 21 novembre (dépôt de pièces de publication).
    - Mainlevée d'inscription par M. Morel contre M. et Mme Baudot., 10 octobre 1912; MC/ET/XXII/932
    - Inventaire après décès de M. Gosse., 10 octobre - 31 octobre 1912; MC/ET/XXII/932
      Acte à la suite du 31 octobre (décharge de mandat par Charles Gosse à M. Merland).
    - Contrat conditionnel de prêt par le Crédit foncier de France à M. et Mme Lecomte., 11 octobre - 8 novembre 1912; MC/ET/XXII/932
      Acte à la suite du 8 novembre (réalisation).
    - Bail par M. Pansu à la "Compagnie française du phonographe Edison"., 12 octobre - 4 novembre 1912; MC/ET/XXII/932
      Acte à la suite du 4 novembre (ratification de bail).
    - Procuration par les héritiers de Mme Gallay à Joseph Gallay et M. Fauquet., 12 octobre 1912; MC/ET/XXII/932
    - Notoriété après décès de la veuve Latulippe., 14 octobre 1912; MC/ET/XXII/932
    - Procuration par M. et Mme Henri Gallay à Joseph Gallay., 15 octobre 1912; MC/ET/XXII/932
    - Notoriété après décès de Mme veuve Expert., 16 octobre 1912; MC/ET/XXII/932
    - État liquidatif de la communauté Patrice - Turquet., 16 octobre 1912 - 30 septembre 1924; MC/ET/XXII/932
      Actes à la suite jusqu'au 30 septembre 1924.
    - Sous-location par le "Syndicat de garantie" à M. Henquin., 16 octobre 1912; MC/ET/XXII/932
    - Dépôt judiciare du testament olographe de Mme Hautin., 17 octobre 1912 - 21 février 1913; MC/ET/XXII/932
      Acte à la suite du 21 février 1913 (dépôt d'envoi en possession).
    - Vente par la veuve Boucher et M. Boucher à la "Société départementale d'usine à gaz, Ch. Georgi et Cie"., 18 octobre 1912; MC/ET/XXII/932
    - Vente par M. Guglielmoni à M. et Mme Malivoir., 18 octobre 1912 - 24 novembre 1913; MC/ET/XXII/932
      Acte à la suite du 24 novembre 1913 (quittance).
    - Dépôt de procuration par M. et Mme Dominique à M. Guimard (succession Guénantin)., 18 octobre 1912; MC/ET/XXII/932
    - Décharge de mandat par Léon Montier à Jean Frapard., 18 octobre 1912; MC/ET/XXII/932
    - Récépissé du compte de tutelle par Mme Coudert à Mme Jacoud., 19 octobre - 5 novembre 1912; MC/ET/XXII/932
      Acte à la suite du 5 novembre (approbation).
    - Mainlevée par MM. Lacoste frères et Gillot et M. Carré au profit de M. et Mme Riotte., 19 octobre 1912; MC/ET/XXII/932
    - Notoriété après décès de M. Pinte., 21 octobre 1912; MC/ET/XXII/932
    - Réquisition de notification de projet de mariage par M. Vandervloet., 21 octobre 1912; MC/ET/XXII/932
    - Liquidation de la succession de la veuve Latulippe., 21 octobre 1912; MC/ET/XXII/932
    - Approbation de compte de tutelle présenté par M. Canche à Mme Niaf., 22 octobre 1912; MC/ET/XXII/932
    - Contrat de mariage entre M. Metzger et Mlle Moniot., 22 octobre 1912; MC/ET/XXII/932
    - Vente par les consorts Job à M. Ibert., 23 octobre 1912 - 10 novembre 1919; MC/ET/XXII/932
      Acte à la suite du 10 novembre 1919 (quittance).
    - Inventaire à la requête de M. et Mme Burckhardt, après demande en séparation de corps., 23 octobre 1912; MC/ET/XXII/932
    - Vente par les consorts Job à M. Morda., 23 octobre 1912 - 16 avril 1913; MC/ET/XXII/932
      Acte à la suite du 16 avril 1913 (autre vente).
    - Dépôt judiciare du testament olographe de la veuve Le Prieur de La Saussaye., 24 octobre 1912; MC/ET/XXII/932
    - Notoriété après décès de la veuve Gelin., 24 octobre 1912; MC/ET/XXII/932
    - Mainlevée par M. Hecaen au profit de M. Marre (faillite Bergoin)., 25 octobre 1912; MC/ET/XXII/932
    - Décharge par M. et Mme Courtois de Maleville à la Banque de France et au Crédit lyonnais., 25 octobre 1912; MC/ET/XXII/932
    - Contrat de mariage entre M. Dufrien et Mlle Hachet., 26 octobre - 28 novembre 1912; MC/ET/XXII/932
      Acte à la suite du 28 novembre (dépôt de pièces de publication).
    - Contrat de mariage entre M. Micolardot et Mlle Wollenweber., 26 octobre 1912; MC/ET/XXII/932
    - Cession de nue-propriété par Mme Millot à Mme Jacquemin., 26 octobre - 30 octobre 1912; MC/ET/XXII/932
      Actes à la suite jusqu'au 30 octobre 1912.
    - Cession par M. et Mme Guiot à M. de Choudens., 28 octobre 1912; MC/ET/XXII/932
    - Obligation par M. et Mme Levasseur à Mlle Prothais., 28 octobre 1912; MC/ET/XXII/932
    - Mainlevée par M. Dupont à M. et Mme Villeminot., 28 octobre 1912; MC/ET/XXII/932
    - Mainlevée par M. Gillot à M. et Mme Chantereau., 29 octobre 1912; MC/ET/XXII/932
    - Dépôt par M. J. Autellier de procuration donnée par les consorts Autellier., 29 octobre 1912; MC/ET/XXII/932
    - Procuration par MM. Peteau à M. Détay., 29 octobre 1912; MC/ET/XXII/932
    - Donation par M. Delattre à son épouse., 30 octobre 1912; MC/ET/XXII/932
    - Donation par Mme Chevaillier à son mari., 30 octobre 1912; MC/ET/XXII/932
    - Donation par M. Chevaillier à son épouse., 30 octobre 1912; MC/ET/XXII/932
    - Cession de droit succesif par Georges Bernard à M. Lavergne., 30 octobre - 31 décembre 1912; MC/ET/XXII/932
      Acte à la suite du 31 décembre (désistement par M. Lavergne à Georges Bernard).
    - Renonciation à bénéfice d'inventaire et procuration par Margot Duclot., 30 octobre 1912; MC/ET/XXII/932
    - Contrat de mariage entre M. Samson et Mlle Leybe., 30 octobre 1912; MC/ET/XXII/932
    - Donation par Mme Delattre à son mari., 30 octobre 1912; MC/ET/XXII/932
    - Quittance par les consorts Ravant à Gustave Montier., 31 octobre 1912; MC/ET/XXII/932
    - Mainlevée de nantissement par M. et Mme Paul Privé au profit de M. et Mme Geollot., 31 octobre 1912; MC/ET/XXII/932
    - Donation par la veuve Nique à M. et Mme Lefeubre., 31 octobre 1912; MC/ET/XXII/932
    - Notoriété après décès de M. Autellier., 31 octobre - 28 décembre 1912; MC/ET/XXII/932
      Acte à la suite du 28 décembre (notoriété rectificative).
    - Réquisition de notification du projet de mariage pou Lucien Cossard., 31 octobre - 4 novembre 1912; MC/ET/XXII/932
      Acte à la suite du 4 novembre (notification).
  - Minutes. 1912, novembre, novembre 1912; MC/ET/XXII/933
    - Vente par M. et Mme Dangiers de Montaigu à M. Mors., 4 novembre 1912; MC/ET/XXII/933
    - Notoriété après décès de la veuve Gravoisier., 4 novembre 1912; MC/ET/XXII/933
    - Vente par M. et Mme Blanc à M. Bonhommet., 6 novembre 1912 - 30 mai 1913; MC/ET/XXII/933
      Acte a la suite jusqu'au 30 mai 1913.
    - Inventaire après décès de la veuve Launay., 6 novembre 1912 - 28 mars 1913; MC/ET/XXII/933
      Acte a la suite jusqu'au 28 mars 1913.
    - Prêt conditionnel par le Crédit foncier de France à M. et Mme Guiot., 7 novembre 1912 - 13 mai 1919; MC/ET/XXII/933
      Acte à la suite jusqu'au 13 mai 1919.
    - Mainlevée par la société "Lacoste frères" et la société "veuve E. Dourlent et L. Dourlent" au profit de M. Salsac., 7 novembre 1912; MC/ET/XXII/933
    - Prêt conditionnel par le Crédit foncier de France à M. et Mme Guiot., 7 novembre 1912 - 13 mai 1919; MC/ET/XXII/933
    - Constatation d'emploi concernant Mme Couralet., 7 novembre 1912; MC/ET/XXII/933
    - Prêt conditionnel par le Crédit foncier de France à M. et Mme Grassin., 7 novembre - 26 novembre 1912; MC/ET/XXII/933
      Acte a la suite jusqu'au 26 novembre 1912.
    - Bail par M. Pansu père à la société "Jules Pansu"., 7 novembre 1912; MC/ET/XXII/933
    - Notoriété après décès de la veuve Hennequin., 7 novembre 1912; MC/ET/XXII/933
    - Vente par la veuve Levé à M. et Mme Lecas., 8 novembre 1912; MC/ET/XXII/933
    - Vente par M. et Mme Boulanger à M. Voiriot., 8 novembre 1912; MC/ET/XXII/933
    - Procuration par les consorts Gallay à M. Fauquet., 9 novembre 1912; MC/ET/XXII/933
    - Mainlevée par M. Bourges et MM. Lacoste frères et Gillot au profit de M. et Mme Billon., 11 novembre 1912; MC/ET/XXII/933
    - Vente par Mme et Mlle Robert à M. et Mme Meyniel., 12 novembre 1912 - 1er mars 1913; MC/ET/XXII/933
      Acte à la suite jusqu'au 1er mars 1913.
    - Prêt conditionnel par le Crédit foncier de France à M. et Mme Lenoic., 14 novembre 1912 - 14 mars 1913; MC/ET/XXII/933
      Acte a la suite jusqu'au 14 mars 1913.
    - Obligation par M. et Mme Pontivo à Mme Plocque., 14 novembre 1912; MC/ET/XXII/933
    - Dépot judiciaire du testament olographe de M. Décret., 14 novembre 1912; MC/ET/XXII/933
    - Vente par la "Société générale immobilière et d'entretien" à M. Corbierre., 16 novembre 1912; MC/ET/XXII/933
    - Cahier de charges à la requête de l'éxécuteur testamentaire de la veuve Richebourg., 16 novembre - 10 décembre 1912; MC/ET/XXII/933
      Acte à la suite jusqu'au 10 décembre 1912.
    - Contrat de mariage de M. Migault et de Mme Pipon., 16 novembre 1912 - 11 janvier 1913; MC/ET/XXII/933
      Acte à la suite jusqu'au 11 janvier 1913.
    - Autorisation maritale par M. Fosset à son épouse., 16 novembre 1912; MC/ET/XXII/933
    - Obligation par M. de Méry de La Canorgue au profit de Léon Montier., 18 novembre - 2 décembre 1912; MC/ET/XXII/933
      Acte à la suite jusqu'au 2 décembre 1912.
    - Annulation de prêt par le Crédit foncier de France et la Banque hypothécaire de France à M. et Mme Le Coeur-Babé et mainlevée., 18 novembre 1912; MC/ET/XXII/933
    - Dépôt judiciaire du testament olographe de M. Louvet-Lamarre., 20 novembre 1912; MC/ET/XXII/933
    - Compte de bénéfice d'inventaire de la succession de M. Gosselin., 21 novembre 1912 - 13 juin 1913; MC/ET/XXII/933
      Acte à la suite du 13 juin 1913 (complément de compte).
    - Procuration par la veuve Décret à M. Levrard., 21 novembre 1912; MC/ET/XXII/933
    - Notoriété après décès de M. Décret., 21 novembre 1912; MC/ET/XXII/933
    - Donation par Mme Feissel à son mari., 22 novembre 1912; MC/ET/XXII/933
    - Donation par M. Feissel à son épouse., 22 novembre 1912; MC/ET/XXII/933
    - Reconnaissance de dette par M. et Mme Picard au profit de la "Banque fédérale de l'alimentation, pour développer le commerce et l'industrie"., 22 novembre 1912; MC/ET/XXII/933
    - Cession par Mlle Smit à Mme Millien de droits dans un fonds de commerce., 23 novembre 1912; MC/ET/XXII/933
    - Procuration par la société "J. Rosenthal et Cie" à Mme Rosenthal., 23 novembre 1912; MC/ET/XXII/933
    - Dépôt de décharges de mandat (succession de la veuve David)., 23 novembre 1912; MC/ET/XXII/933
    - Donation par M. Weil à sa femme., 25 novembre 1912; MC/ET/XXII/933
    - Donation par Mme. Weil à son mari., 25 novembre 1912; MC/ET/XXII/933
    - Notoriété après décès de M. Louvet-Lamarre., 26 novembre 1912; MC/ET/XXII/933
    - Inventaire après décès de M. Décret., 26 novembre 1912; MC/ET/XXII/933
    - Donation par M. Renault à sa femme., 27 novembre 1912; MC/ET/XXII/933
    - Donation par Mme Renault à son mari., 27 novembre 1912; MC/ET/XXII/933
    - Mainlevée d'hypothèque légale par la veuve Vabre., 27 novembre 1912; MC/ET/XXII/933
    - Dépôt judiciaire du testament olographe de M. Rossignol., 28 novembre 1912; MC/ET/XXII/933
    - Contrat de mariage entre M. Paillard et Mlle Marq., 29 novembre 1912 - 17 janvier 1913; MC/ET/XXII/933
      Acte à la suite du 17 janvier 1913 (dépôt de pièces de publication).
    - Dépôt de copie d'acte de décès de Mlle Bressihan., 29 novembre 1912; MC/ET/XXII/933
    - Prêt conditionnel par le Crédit foncier de France à M. et Mme Fayolle., 30 novembre 1912 - 9 janvier 1913; MC/ET/XXII/933
      Acte à la suite du 9 janvier 1913 (réalisation de prêt).
    - Ouverture de crédit par Jules Montier à M. et Mme Lemaire., 30 novembre 1912 - 16 janvier 1925; MC/ET/XXII/933
      Actes à la suite jusqu'au 16 janvier 1925.
    - Vente par M. et Mme Charles Daub à la veuve Daub., 30 novembre 1912 - 22 décembre 1919; MC/ET/XXII/933
      Acte à la suite du 22 décembre 1919 (quittance pour M. et Mme Mouchain, créanciers délégataires à M. Daub).
    - Prêt conditionnel par le Crédit foncier de France au profit de M. et Mme Fayolle., 30 novembre 1912 - 9 janvier 1913; MC/ET/XXII/933
  - Minutes. 1912, décembre, décembre 1912; MC/ET/XXII/934
    - Dépôt des testament et codicilles olographes de la veuve Faulquier., 2 décembre 1912 - 21 avril 1917; MC/ET/XXII/934
      Actes à la suite jusqu'au 21 avril 1917.
    - Mainlevée par MM. Rétin au profit de M. Saudinos., 2 décembre 1912; MC/ET/XXII/934
    - Mainlevée par Mlle Letourneur au profit de M. et Mme Drouard., 3 décembre 1912; MC/ET/XXII/934
    - Inventaire après décès de M. Barthelon., 3 décembre 1912; MC/ET/XXII/934
    - Mainlevée par M. Baud au profit de M. Fissadame., 3 décembre 1912; MC/ET/XXII/934
    - Obligation par Mme Fontaine à M. Tardu., 4 décembre 1912 - 26 juin 1936; MC/ET/XXII/934
      Actes à la suite jusqu'au 26 juin 1936.
    - Partage de la succession de la veuve Kockenpoo., 4 décembre 1912 - 12 avril 1913; MC/ET/XXII/934
      Acte à la suite du 12 avril 1913 (décharge de mandat).
    - Vente par les consorts Job à M. Niederlender., 5 décembre 1912 - 29 janvier 1914; MC/ET/XXII/934
      Acte à la suite du 29 janvier 1914 (quittance).
    - Partage de la succession de M. Richard., 5 décembre 1912 - 18 décembre 1915; MC/ET/XXII/934
      Actes à la suite jusqu'au 18 décembre 1915 (décharges de mandat).
    - Vente par la "Société générale immobilière et d'entretien" à M. Vedrine., 6 décembre 1912; MC/ET/XXII/934
    - Bail par M. Robard et M. et Mme Hosdez à M. Benex., 7 décembre 1912; MC/ET/XXII/934
    - Mainlevée par M. Carcanague au profit de M. Delort., 7 décembre 1912; MC/ET/XXII/934
    - Contrat de mariage entre M. Comte et Mlle Fournier., 9 décembre 1912 - 17 février 1913; MC/ET/XXII/934
      Acte à la suite du 17 février 1913 (dépôt de pièces de publication).
    - Constatation d'emploi concernant la mineure Moreau et mainlevée d'inscription d'hypothéque légale par M. Rivière., 9 décembre 1912 - 15 janvier 1913; MC/ET/XXII/934
      Acte à la suite du 15 janvier 1913 (constatation d'immatricule concernant la mineure Moreau).
    - Donation par Mme Plessis à mon mari., 10 décembre 1912; MC/ET/XXII/934
    - Donation par M. Plessis à son épouse., 10 décembre 1912; MC/ET/XXII/934
    - Désistement de privilège et d'action en folle enchère puis mainlevée par Mme Ternois au profit de M. Jouanneau., 10 décembre 1912; MC/ET/XXII/934
    - Vente par M. et Mme Coudray à M. de Choudens., 10 décembre 1912; MC/ET/XXII/934
    - Notoriété après décès de la veuve Haut., 11 décembre 1912; MC/ET/XXII/934
    - Mainlevée d'opposition par les consorts Nowosielski (affaire Desplanques - Poulaine)., 12 décembre 1912; MC/ET/XXII/934
    - Procès-verbal d'ouverture de liquidation après divorce entre M. Robin et Mme Quémener., 12 décembre 1912 - 6 mars 1913; MC/ET/XXII/934
      Actes à la suite du 6 mars 1913 (procès-verbal de lecture et état liquidatif).
    - Inventaire après décès de M. Rossignol., 12 décembre 1912; MC/ET/XXII/934
    - Procès-verbal d'ouverture de liquidation de reprises de Mme Riou., 12 décembre - 28 décembre 1912; MC/ET/XXII/934
      Actes à la suite du 28 décembre 1912 (procès-verbal de lecture et état liquidatif des reprises de Mme Riou).
    - Liquidation de reprises de Mme Erhart contre M. Lesecq., 13 décembre 1912; MC/ET/XXII/934
    - Abandon de ses droits de communauté par Mme Cornil à M. Duval., 14 décembre 1912; MC/ET/XXII/934
    - Mainlevée d'inscription de nantissement par M. Letessier au profit de M. et Mme Derouet., 14 décembre 1912; MC/ET/XXII/934
    - Notoriété après décès de la veuve Faulquier., 16 décembre 1912; MC/ET/XXII/934
    - Obligation par les consorts Godard à Mlle Letourneur., 17 décembre 1912 - 7 mars 1932; MC/ET/XXII/934
      Acte à la suite du 7 mars 1932 (mainlevée par Mlle Letourneur au profit des consorts Godard).
    - Inventaire après décès de la veuve Haut., 18 décembre 1912; MC/ET/XXII/934
    - Bail par M. Pansu à la société "Péaud et Girard"., 18 décembre 1912; MC/ET/XXII/934
    - Dépôt de pièces concernant Mme Duclerc., 18 décembre 1912; MC/ET/XXII/934
    - Contrat de mariage entre M. Ahr et Mlle Léger., 19 décembre 1912; MC/ET/XXII/934
    - Notoriété après décès de la veuve Ducreux., 19 décembre 1912; MC/ET/XXII/934
    - Bail avec promesse de vente par M. et Mme Montier à M. et Mme Boissonnade., 19 décembre 1912 - 2 mai 1913; MC/ET/XXII/934
      Acte à la suite du 2 mai 1913 (résiliation de bail).
    - Inventaire après décès de M. Chafiol., 20 décembre 1912; MC/ET/XXII/934
    - Vente par la veuve Lefèvre à M. Thonnier., 20 décembre 1912; MC/ET/XXII/934
    - Bail par M. Langlois à Mme Brullé dit Boulle., 21 décembre 1912; MC/ET/XXII/934
    - Obligation par la veuve Nevière à Jules Montier., 23 décembre 1912 - 30 mai 1924; MC/ET/XXII/934
      Acte à la suite du 30 mai 1924 (mainlevée définitive).
    - Inventaire après décès de M. Fleury., 23 décembre 1912; MC/ET/XXII/934
    - Vente par M. et Mme Schoux à M. de Choudens., 23 décembre 1912; MC/ET/XXII/934
    - Bail par M. et Mlle David à M. et Mme Planque., 23 décembre 1912; MC/ET/XXII/934
    - Ouverture de crédit par Jules Montier à M. et Mme Ragache., 27 décembre 1912 - 1er août 1923; MC/ET/XXII/934
      Acte à la suite du 1er août 1923 (réalisation, mainlevées partielle et définitive).
    - Quittance par M. et Mme Nicoud à Léon Montier., 27 décembre 1912 - 30 septembre 1913; MC/ET/XXII/934
      Actes à la suite jusqu'au 30 septembre 1913.
    - Dépôt judiciaire du testament olographe de la veuve Chevalier., 27 décembre 1912; MC/ET/XXII/934
    - Dépôt de procuration par André Plocque., 28 décembre 1912; MC/ET/XXII/934
    - Contrat de mariage entre M. Gaveau et Mlle Verrier., 28 décembre 1912; MC/ET/XXII/934
    - Notoriété après décès de Mme Hautin., 28 décembre 1912; MC/ET/XXII/934
    - Contrat de mariage de M. Lemaitre et Mlle Richet., 30 décembre 1912; MC/ET/XXII/934
    - Vente par la veuve Maublanc à la veuve Mouchet., 30 décembre 1912; MC/ET/XXII/934
    - Vente par M. Le Voisevenel et Mme Bonneau et la société "Samain et compagnie" à M. et Mme Gillet., 30 décembre 1912 - 6 février 1923; MC/ET/XXII/934
      Actes à la suite jusqu'au 6 février 1923.
    - Réquisition de notification du projet de mariage de la veuve Lemaire., 30 décembre 1912 - 7 janvier 1913; MC/ET/XXII/934
      Acte à la suite du 7 janvier 1913 (notification).
    - Procuration par la veuve Louvet-Lamarre et Mme Lecasble à M. Lacasble., 31 décembre 1912; MC/ET/XXII/934
    - Vente par M. et Mme Émile Mors à Louis Mors., 31 décembre 1912 - 9 décembre 1913; MC/ET/XXII/934
      Acte à la suite du 9 décembre 1913 (constatation de réalisation de condition suspensive).
    - Notoriété après décès de la veuve Chevalier., 31 décembre 1912; MC/ET/XXII/934
  - Minutes. 1913, janvier, janvier 1913; MC/ET/XXII/935
    - Dépôt judiciaire des testament et codicille olographes de M. Dupré., 3 janvier 1913; MC/ET/XXII/935
    - Liquidation et partage des communauté et succession Poulaine - Desplanques., 3 janvier - 1er avril 1913; MC/ET/XXII/935
      Actes à la suite jusqu'au 1er avril 1913.
    - Compte de bénéfice d'inventaire de la succession de M. Berne-Bellecour et état de situation de la succession de Mme Berne-Bellecour., 4 janvier 1913; MC/ET/XXII/935
    - Contrat de mariage entre M. Grégoire et Mlle Ballin., 6 janvier 1913; MC/ET/XXII/935
    - Prêt conditionnel par le Crédit foncier de France à M. et Mme Mors., 7 janvier - 12 avril 1913; MC/ET/XXII/935
      Actes à la suite jusqu'au 12 avril 1913.
    - Mainlevée par M. et Mme Vidal au profit de M. et Mme Mondot., 7 janvier 1913; MC/ET/XXII/935
    - Mainlevée de nantissement par M. Claise à M. Pinci., 7 janvier 1913; MC/ET/XXII/935
    - Bail par M. Hefty à M. Dubarre., 7 janvier 1913; MC/ET/XXII/935
    - Contrat de mariage de M. Cadot et de Mlle Géhant., 8 janvier 1913; MC/ET/XXII/935
    - Vente par M. et Mme Barbot à M. Derocquigny., 9 janvier 1913; MC/ET/XXII/935